---
title: "Astrozor demo — interaktivní graf hvězdné velikosti"
author: "Demo Robot"
date: today
format:
  html:
    self-contained: false
    toc: true
    theme: cosmo
---

## O čem to je

Ukázkový Quarto dokument pro otestování `astrozorpub` — RStudio addin
publikuje tento soubor přes `/api/publish/quarto` do lokální instance
Astrozor. Obsahuje:

- text + matematiku (Pogsonův vzorec)
- interaktivní plotly graf
- statickou tabulku

## Pogsonův vzorec

Pro porovnání zdánlivých magnitud dvou hvězd:

$$
m_1 - m_2 = -2{,}5 \log_{10}\!\left(\frac{F_1}{F_2}\right)
$$

Magnituda klesající o 1 odpovídá ~2,512× většímu zářivému toku.

## Interaktivní graf

```{r}
#| label: plot-magnitude
#| fig-cap: "Vztah magnitudy a relativního toku"
#| echo: false
#| message: false
#| warning: false

library(plotly)

mag <- seq(-2, 8, by = 0.1)
flux <- 10^(-0.4 * mag)

plot_ly(
  x = ~mag,
  y = ~flux,
  type = "scatter",
  mode = "lines",
  line = list(color = "#6366f1", width = 2),
  hovertemplate = paste(
    "Magnituda: %{x:.2f}<br>",
    "Relativní tok: %{y:.4f}<extra></extra>"
  )
) |>
  layout(
    xaxis = list(title = "Zdánlivá magnituda m"),
    yaxis = list(title = "Relativní tok", type = "log"),
    paper_bgcolor = "white",
    plot_bgcolor = "white"
  )
```

Najeď myší na křivku — Plotly ukazuje přesnou hodnotu v každém bodě.
Můžeš taky zoomovat tažením po grafu.

## Známé hvězdy

```{r}
#| echo: false

stars <- data.frame(
  Hvězda = c("Slunce", "Sírius", "Vega", "Polárka", "Betelgeuze", "Saturn (max)"),
  `Magnituda` = c(-26.74, -1.46, 0.03, 1.98, 0.42, -0.55),
  `Souhvězdí` = c("—", "Velký pes", "Lyra", "Malý medvěd", "Orion", "—")
)
knitr::kable(stars)
```

## Závěr

Pokud teď vidíš tento dokument v Astrozor článku s funkčním
interaktivním grafem, znamená to že:

1. RStudio addin našel `.qmd` v editoru
2. Quarto vyrenderovalo HTML + `_files/` adresář
3. `astrozor_bundle()` zazipoval výsledek
4. POST na `/api/publish/quarto` prošel
5. Astrozor extrahoval do `MEDIA_ROOT/quarto/<user>/<slug>/`
6. Frontend načetl iframe se `sandbox="allow-scripts allow-same-origin"`
7. Plotly v iframe se inicializoval a graf je interaktivní

Pipeline funguje. 🚀
