---
title: "Ukázkový Quarto článek z RStudia"
lang: cs
summary: "Quarto dokument s R kódem, plotly grafem a tabulkou."
format:
  html:
    theme: darkly
    backgroundcolor: "#0f172a"
    fontcolor: "#e2e8f0"
    linkcolor: "#818cf8"
    toc: true
    toc-location: left
    code-fold: true
    embed-resources: false
execute:
  echo: true
  warning: false
---

## Co tento dokument ukazuje

Tento `.qmd` článek demonstruje plnou Quarto výbavu publikovanou z RStudia přes addin `astrozorpub`. Stáhni si zdroj, otevři v RStudiu, klikni **Addins → Publish to Astrozor** a publikuj.

## Příprava dat

```{r}
#| label: setup
library(dplyr)
library(ggplot2)
library(plotly)

# Syntetická data — magnitudy a vzdálenosti hvězd
stars <- tibble(
  name = c("Sirius A", "Vega", "Polaris", "Betelgeuse", "Alfa Centauri",
           "Procyon", "Capella", "Aldebaran"),
  magnitude = c(-1.46, 0.03, 1.98, 0.42, -0.27, 0.34, 0.08, 0.86),
  distance_pc = c(2.64, 7.68, 132, 168, 1.34, 3.51, 13.2, 20.4),
  spectral_type = c("A1V", "A0V", "F7Ib", "M1Ia", "G2V", "F5IV", "G5III", "K5III")
)

# Absolutní magnituda
stars <- stars |>
  mutate(absolute_magnitude = magnitude - 5 * log10(distance_pc / 10))
```

## Interaktivní tabulka

```{r}
#| label: table
library(knitr)
knitr::kable(stars |> arrange(magnitude), digits = 2,
             caption = "Jasné hvězdy a jejich vzdálenosti")
```

## Plotly graf — interaktivní v iframe

```{r}
#| label: plot
#| fig-cap: "HR-like diagram: vzdálenost vs. absolutní magnituda. Hover ukáže spektrální typ."
p <- ggplot(stars, aes(x = distance_pc, y = absolute_magnitude,
                       color = spectral_type, label = name)) +
  geom_point(size = 4, alpha = 0.85) +
  scale_x_log10() +
  scale_y_reverse() +
  labs(
    x = "Vzdálenost (pc, log scale)",
    y = "Absolutní magnituda",
    color = "Spektrální typ"
  ) +
  theme_minimal(base_size = 12) +
  theme(
    plot.background = element_rect(fill = "#0f172a", color = NA),
    panel.background = element_rect(fill = "#0f172a", color = NA),
    panel.grid = element_line(color = "#1e293b"),
    text = element_text(color = "#e2e8f0"),
    axis.text = element_text(color = "#cbd5e1"),
    legend.background = element_rect(fill = "#0f172a"),
    legend.key = element_rect(fill = "#0f172a")
  )

ggplotly(p, tooltip = c("label", "spectral_type",
                        "distance_pc", "absolute_magnitude"))
```

## Pogsonův vzorec

Klasický vztah pro magnitudy:

$$
m_1 - m_2 = -2.5 \log_{10}\left(\frac{F_1}{F_2}\right)
$$

Inverzně:

$$
\frac{F_1}{F_2} = 10^{-0.4 (m_1 - m_2)}
$$

## Co dál

Pokud tohle vidíš v iframe na Astrozoru — RStudio addin pipeline funguje:

1. Quarto vyrenderoval `.qmd` na HTML s plotly grafem
2. R balíček `astrozorpub` zabalil HTML + asset složku do ZIP
3. POST na `/api/v1/publish/quarto` uložil bundle pod `/media/quarto/<user>/<slug>/`
4. Astrozor iframe načítá `/media/quarto/<user>/<slug>/index.html` a auto-resize-uje výšku

Detailní návod: [Publikování z RStudia](/?from=docs&d=publish-rstudio).
